【裁判字號】    95,聲,4292
【裁判日期】    951107
【裁判案由】    聲明異議
【裁判全文】
臺灣高雄地方法院刑事裁定              95年度聲字第4292號
聲明異議人  甲○○
即受刑人
上列聲請人即受刑人因竊盜案件，對於臺灣高雄地方法院檢察署
檢察官執行之指揮（95年執崑字第12606 號），聲明異議，本院
裁定如下：
      主  文
異議駁回。
      理  由
一、本件聲明異議意旨略以：異議人即受刑人甲○○前因竊盜案
    件經本院以92年度訴字第2720號刑事判決判處有期徒刑3 年
    2 月，並於刑之執行前入勞動處所強制工作3 年確定在案，
    嗣異議人於民國93年9 月9 日進入泰源技能訓練所強制工作
    ，因勞動期間表現優良，經執行機關檢具事證，聲請免其刑
    之執行及免於繼續執行強制工作，並經本院於95年8 月22日
    以95年度聲字第3157號刑事裁定，准予免其刑之執行及免於
    繼續執行強制工作在案，該裁定並於同年9 月8 日送達異議
    人，是至遲於同年月13日該裁定確定時止，異議人已無執行
    原因，檢察官應即釋放異議人，然異議人迄今尚於泰源技能
    訓練所執行中，檢察官指揮執行之行為顯屬違法，為此，依
    法聲明異議等語。
二、按受刑人或其法定代理人或配偶以檢察官執行之指揮為不當
    者，得向諭知該裁判之法院聲明異議，法院並應就異議之聲
    明裁定之，刑事訴訟法第484條、第486條分別定有明文。又
    依竊盜犯贓物犯保安處分條例執行強制工作處分之結果，執
    行機關認無執行刑之必要者，固得檢具事證，報知檢察官聲
    請法院免其刑之執行，但檢察官是否依執行機關之請求向法
    院聲請裁定免其刑之執行，仍得就執行機關所提全部資料，
    詳予審酌，如發現有不應向法院聲請裁定免其刑之執行之原
    因時，則雖不為聲請法院裁定免其刑之執行，而繼續執行原
    確定判決所定之刑，仍屬檢察官指揮之權限，於法相合，尚
    難謂為不當。（最高法院69年台抗第216 號著有裁判可參）
    。
三、經查，異議人因勞動期間表現優異，經台灣泰源技能訓練所
    於95年8 月3 日以泰所教字第0951100479號函請臺灣高雄地
    方法院檢察署聲請法院裁定免於繼續強制工作，但參酌是否
    不免其刑之執行，嗣經同署檢察官於同年月11日以95年執聲
    字第1875號聲請本院裁定免予保安處分之繼續執行，並經本
    院於同年月22日以95年度聲字第3157號刑事裁定裁定異議人
    「免其刑之執行，又所處強制工作處分免予繼續執行」，再
    經同署檢察官提起抗告，而由臺灣高等法院高雄分院於同年
    9 月29日以95年度抗字第308 號裁定「原裁定撤銷。甲○○
    所處強制工作處分免予繼續執行。」，並於同年10月12日送
    達該裁定與異議人而告確定乙節，此經本院依職權調閱臺灣
    高雄地方法院檢察署93年度執保字第65號、95年度執字第12
    606 號卷宗核閱屬實，並有臺灣高等法院高雄分院95年度抗
    字第308 號送達證書2 份在卷可稽，是以，台灣泰源技能訓
    練所原雖建請臺灣高雄地方法院檢察署聲請法院裁定異議人
    免於繼續強制工作，或免其刑之執行，然同署檢察官嗣經審
    查後僅向本院聲請裁定異議人免於繼續強制工作，而本院95
    年度聲字第3157號刑事裁定雖裁定異議人免其刑之執行，並
    免予繼續執行強制工作，惟此業經臺灣高等法院高雄分院以
    95年度抗字第308 號裁定予以撤銷，並僅准異議人免予繼續
    執行強制工作確定在案，則檢察官據此指揮執行異議人應執
    行之有期徒刑3 年2 月，依法並無違誤，異議人猶執已撤銷
    而屬無效之95年度聲字第3157號刑事裁定為據，主張已無執
    行原因而應予釋放云云，自無理由，應予駁回。
據上論斷，應依刑事訴訟法第486 條，裁定如主文。
中    華    民    國    95    年    11    月    7     日
                  刑事第十六庭  法  官  郭宜芳
以上正本證明與原本無異。
如不服本裁定，應於送達後5日內，向本院提出抗告狀。
中    華    民    國    95    年    11    月    7     日
                                書記官  陳素徵


司法院資訊處製作；財團法人民間司法改革基金會備份。
